臺灣新竹地方法院民事判決  
111年度訴字第355號
原      告  王新弘  
被      告  董百坤  




上列當事人間損害賠償事件，經本院刑事庭裁定移送前來（110
年度附民字第667號），本院於民國111年8月4日言詞辯論終結，
判決如下：
    主  文
被告應給付原告新臺幣陸拾壹萬伍仟陸佰玖拾陸元，及自民國一
一○年十二月三十一日起至清償日止，按年息百分之五計算之利
息。
原告其餘之訴駁回。
訴訟費用由被告負擔十分之六，餘由原告負擔。
本判決第一項，於原告供擔保新臺幣貳拾萬伍仟元後，得假執行
。但被告如以新臺幣陸拾壹萬伍仟陸佰玖拾陸元為原告預供擔保
後，得免為假執行。
原告其餘假執行之聲請駁回。
    事實及理由
一、原告起訴主張：
㈠、緣原告於民國109年12月31日擔任新竹市政府警察局第二分局
    偵查員時，曾參與逮捕被告違反槍砲彈藥刀械管制條例案件
    之行動。兩造於110年10月3日晚上11時7分許分別與各自之
    友人前往址設新竹市○○街00號之「豚丼屋」消費，座位相鄰
    ，被告因憶及原告為前揭逮捕行動員警之一，心生怨懟，明
    知人體頸部周圍有頸動脈、氣管，且利刃甚為鋒利，若持之
    朝人體頸部、頭部攻擊，極可能造成對方因生理機能嚴重受
    損及大量出血而死亡，竟基於殺人之犯意，於翌（4）日凌
    晨0時53分許，拿取「豚丼屋」內部廚房之菜刀後，走到原
    告座位，以左手按壓住原告頸部，右手持菜刀割劃原告之脖
    子，以及攻擊原告頭部，因原告驚覺有異而欲掙脫，在場之
    訴外人湯志遠、林威廷及王孟生等人見狀並上前合力阻止被
    告之行為，並將原告送往國軍桃園總醫院新竹分院附設民眾
    診療服務處急救，始倖免於難而未生死亡之結果，且因而使
    原告受有前額部撕裂傷約20公分、頸部撕裂傷約20公分、頭
    皮部撕裂傷約10公分、左手大拇指深部撕裂傷7公分（下稱
    系爭傷害，卷第53頁）。被告上開行為，經本院刑事庭認定
    被告犯殺人未遂罪，並以110年度訴字第739號判決判處被告
    有期徒刑7年6月（尚未確定）。
㈡、原告所受損害如下，合計新臺幣（下同）1,000,000元：
  1.醫療費用15,696元
　　原告因被告上開殺人未遂行為受有系爭傷害，於附表編號1
    至13所示時間至新竹國泰綜合醫院急診科及整形外科進行治
    療，均有醫療費用收據可憑（卷第39-51頁），並於附表編
    號14所示時間至丁丁藥局，購買附表編號14所示藥品（卷第
    52頁），支出如附表編號1至14所示金額，共15,696元。
  2.除疤費用400,000元
　　原告因被告上開殺人未遂行為而受之前額部撕裂傷約20公分
    、頸部撕裂傷約20公分，因會影響面容美觀，需進行除疤手
    術。參照新北市美容醫學自費項目收費標準表，修疤費用標
    準每公分3,000元至10,000元（卷第59-60頁），原告上開前
    額部撕裂傷及頸部撕裂傷共約40公分，以每公分10,000元計
    算，被告應給付原告除疤費用400,000元（計算式：10,000
    40＝400,000）。
  3.精神慰撫金584,304元
　　被告於本案發生後，刑事案件歷次開庭均否認犯行，且不曾
    向原告道歉，提出之和解金額甚低，態度惡劣。再者原告受
    有系爭傷害後，原告之額頭、頭皮雖然已癒合但都有留疤，
    不定時都會脹痛；左手大姆指因傷及神經，已經感覺麻木，
    影響彈奏樂器，也因大拇指無法感受冷熱，無法端熱的東西
    ；精神上的部分，原告現在去開放空間會恐慌，不敢去公開
    場合用餐，身心甚感痛苦，遂請求精神慰撫金584,304元。
㈢、爰依侵權行為法律關係提起本件訴訟，並聲明：⑴被告應給付
    原告1,000,000元，及自起訴狀繕本送達翌日起至清償日止
    ，按年息5%計算之利息。⑵訴訟費用由被告負擔。⑶願供擔保
    ，請准宣告假執行。
二、被告則答辯以：深感抱歉，但原告請求之金額太高，無法負
    擔。並答辯聲明：⑴原告之訴及假執行均駁回。⑵訴訟費用由
    原告負擔。⑶如受不利益判決，願供擔保請准宣告免為假執
    行。
三、本院之判斷：
㈠、原告主張被告對其為上開殺人未遂之行為，有本院110年度訴
    字第739號刑事判決附卷可稽（卷第13-24頁），被告亦未爭
    執，此部分事實首堪認定。
㈡、因故意或過失，不法侵害他人之權利者，負損害賠償責任；
    不法侵害他人之身體或健康者，對於被害人因此增加生活上
    之需要時，應負損害賠償責任；不法侵害他人之身體、健康
    、財產者，被害人雖非財產上之損害，亦得請求賠償相當之
    金額，民法第184條第1項前段、第193條第1項、第195條第1
     項前段分別定有明文。被告故意不法侵害原告身體、健康
    ，已如前述，是原告依上開規定，請求被告負侵權行為損害
    賠償責任，於法有據，應予准許。茲就原告請求之各項金額
    審核如下：
  1.醫療費用15,696元
　　原告主張因系爭傷害至新竹國泰綜合醫院急診、門診及至丁
    丁藥局購買如附表編號14所示之藥品，分別支出如附表編號
    1至14所示金額共15,696元，並提出附表編號1至14所示之醫
    療費用收據、電子發票、銷貨明細佐證（卷第39-52頁），
    堪信真實。
  2.除疤費用200,000元
　　原告所受之前額部撕裂傷約20公分、頸部撕裂傷約20公分，
    因會影響面容美觀，應有進行除疤手術之必要。參照新北市
    美容醫學自費項目收費標準表，修疤費用標準每公分3,000
    元至10,000元（卷第59-60頁），本院認應以每公分5,000元
    計算為適當，是以原告上開前額部撕裂傷及頸部撕裂傷共約
    40公分，以每公分5,000元計算，被告應給付原告將來除疤
    費用200,000元（計算式：5,00040＝200,000），逾此範圍
    則屬無據，不應准許。
  3.精神慰撫金400,000元　
　  原告僅因曾參與逮捕被告之行動，竟在與友人餐敘之公開場
    合，突遭被告無預警持鋒利之菜刀，以近身割頸之方式攻擊
    頸部、頭部挾怨報復，造成原告受有系爭傷害，且係原告友
    人見狀後合力阻止被告，原告方倖免死亡之結果。原告因系
    爭傷害急診1次、門診12次，並自述本件案發後其額頭、頭
    皮皆留有疤且不定時會脹痛，左手大姆指因傷及神經無法彈
    奏樂器及感受溫度，也因去開放空間會恐慌，而不敢去公開
    場合用餐（卷第95頁），衡情確實受有相當程度精神痛苦。
    本院斟酌原告教育程度為碩士畢業，擔任派出所所長；被告
    教育程度為高職畢業，平均年所得200,000元以下（卷第95-
    96頁）。是依前述事件發生過程、被告行為態樣、侵害情節
    、原告精神損害之程度以及其等學歷、經濟收入等一切情狀
    ，認原告請求被告賠償精神慰撫金於400,000元範圍內，應
    予准許。逾此範圍之請求則屬過高，不應准許。
  4.綜上，原告所受損害為醫療費用15,696元、除疤費用200,00
    0元、精神慰撫金400,000元，共計615,696元（計算式：15,
    696＋200,000＋400,000＝615,696）。
㈢、按給付無確定期限者，債務人於債權人得請求給付時，經其
    催告而未為給付，自受催告時起，負遲延責任。其經債權人
    起訴而送達訴狀，或依督促程序送達支付命令，或為其他相
    類之行為者，與催告有同一之效力；遲延之債務，以支付金
    錢為標的者，債權人得請求依法定利率計算之遲延利息。但
    約定利率較高者，仍從其約定利率；應付利息之債務，其利
    率未經約定，亦無法律可據者，週年利率為百分之5，民法
    第229條第2項、第233條第1項、第203條分別定有明文。本
    件給付屬侵權行為之債，並無確定期限，亦無約定遲延利息
    之利率，揆諸前揭法條規定，原告主張自起訴狀繕本送達被
    告之翌日即110年12月31日（附民卷第9頁）起算法定遲延利
    息，即屬有據。　　　
四、綜上所述，原告依侵權行為之法律關係，請求被告給付615,
    696元，及自110年12月31日起至清償日止，按年息5%計算之
    利息，為有理由，應予准許。逾此範圍之請求，則無理由，
    應予駁回。　　　
五、原告勝訴部分，兩造均陳明願供擔保請准宣告假執行或免為
    假執行，均核無不合，各酌定相當擔保金額併准許之。至原
    告敗訴部分，其假執行之聲請即失所附麗，應併予駁回。
六、本件事證已臻明確，兩造其餘攻擊防禦方法及證據，核與判
    決之結果不生影響，爰不一一論列。
七、本件係刑事附帶民事訴訟，而由本院刑事庭移送民事庭者，
    依刑事訴訟法第504條第2項之規定，免納裁判費，且至本件
    言詞辯論終結時，亦未發生其他訴訟費用，故無從確定訴訟
    費用之數額。惟依法仍應依民事訴訟法87條第1項、第79條
    規定，諭知訴訟費用負擔比例，以備將來如有訴訟費用發生
    時，得以確定其數額，併予敘明。　　　　
中　　華　　民　　國　　111 　年　　8 　　月　　25　　日
                  民事第二庭　  法　官　陳麗芬
以上正本係照原本作成。
如對本判決上訴，須於判決送達後20日內向本院提出上訴狀。如
委任律師提起上訴者，應一併繳納上訴審裁判費。
中　　華　　民　　國　　111 　年　　8 　　月　　25　　日
                                書記官　曾煜智
附表：
編號 日期 金額（新臺幣） 1 110年10月5日 230元 2 110年10月6日 230元 3 110年10月6日 450元 4 110年10月7日 230元 5 110年10月8日 230元 6 110年10月9日 230元 7 110年10月11日 560元 8 110年10月12日 300元 9 110年10月14日 230元 10 110年10月16日 230元 11 110年10月18日 277元 12 110年10月25日 4,490元 13 110年11月8日 6,760元 14 110年10月25日 ⑴禾捷滅菌普通棉棒10支入 ⑵鴻鑫口腔棉棒10支 ⑶北極熊長棉棒沖洗6支 ⑷耐斯派優碘棉片隨身包 ⑸3M防水透氣敷料6入 ⑹嬰兒膠布 ⑺3M免縫膠帶18入 以上共1,249元  合計 15,696元